【裁判字號】    95,訴,599
【裁判日期】    950428
【裁判案由】    毒品危害防制條例
【裁判全文】
臺灣桃園地方法院刑事判決               95年度訴字第599號
公  訴  人  臺灣桃園地方法院檢察署檢察官
被      告  甲○○
上列被告因毒品危害防制條例案件，經檢察官提起公訴（95年度
毒偵字第242 號），本院合議庭裁定改依簡式審判程序，茲判決
如下：
    主  文
甲○○施用第一級毒品，累犯，處有期徒刑捌月。
    事  實
一、甲○○前曾於民國82年間因違反肅清煙毒條例案件，經臺灣
    板橋地方法院以82年度訴字第1678號判決判處有期徒刑3 年
    4 月確定；於83年間因違反麻醉藥品管理條例案件，經臺灣
    板橋地方法院以83年度訴字第1412號判決判處有期徒刑5 月
    確定；上開2 罪經臺灣板橋地方法院以84年度聲字第129 號
    裁定定應執行有期徒刑3 年7 月確定；於83年10月14日入監
    執行，於85年7 月17日縮短刑期假釋出監（其後假釋經撤銷
    ）；於86年間因違反肅清煙毒條例案件，經臺灣板橋地方法
    院以86年度訴字第160 號判決就施用毒品部分判處有期徒刑
    3 年6 月，就非法吸用化學合成麻醉藥品部分判處有期徒刑
    6 月，應執行有期徒刑3 年10月確定，與前開假釋經撤銷後
    應執行殘刑1 年4 月28日接續執行，於86年8 月1 日入監執
    行，於89年1 月11日縮短刑期假釋出監，其後假釋經撤銷，
    應執行殘刑2 年6 月30日，於90年2 月13日入監執行，於92
    年6 月27日縮刑期滿執行完畢（構成累犯）；於93年間因施
    用毒品案件，經本院以93年度毒聲字第1080號裁定送觀察、
    勒戒，於93年10月7 日入勒戒處所，因認有繼續施用傾向，
    經本院以93年度毒聲字第1505號裁定入戒治處所施以強制戒
    治，於94年5 月26日執行完畢，並經臺灣桃園地方法院檢察
    署檢察官於94年9 月13日以94年度戒毒偵字第364 號為不起
    訴處分確定。詎其仍未戒除毒癮，明知海洛因係毒品危害防
    制條例所稱之第一級毒品，不得非法持有及施用，竟基於施
    用第一級毒品之犯意，於94年11月21日晚間某時，在臺北縣
    樹林市○○街43號3 樓住處附近公共廁所內，以注射針筒注
    射方式施用第一級毒品海洛因1 次。嗣於94年11月22日13時
    許，甲○○至桃園縣龜山鄉○○村○○鄰○○路○ 段50巷10弄
    14 之1號，適員警至該址執行搜索，經員警將其帶回警局採
    尿檢驗後查獲。
二、案經臺北市政府警察局移送臺灣桃園地方法院檢察署檢察官
    偵查起訴。
      理  由
一、按刑事訴訟法第273 條之1 第1 項規定除被告所犯為死刑、
    無期徒刑、最輕本刑為3 年以上有期徒刑之罪或高等法院管
    轄第一審案件者外，於審判期日前之程序進行中，被告先就
    被訴事實為有罪之陳述時，審判長得告知被告簡式審判程序
    之旨，並聽取當事人、代理人、辯護人及輔佐人之意見後，
    裁定進行簡式審判程序。經查，本件被告甲○○被訴違反毒
    品危害防制條例案，非前開不得進行簡式審判程序之案件，
    經被告於本院審理時就被訴事實為有罪之陳述，且經本院告
    知被告簡式審判程序之旨，聽取被告及檢察官之意見後，爰
    依上開刑事訴訟法第273 條之1 第1 項之規定，當庭裁定改
    依簡式審判程序審判之，合先敘明。
二、上揭犯罪事實，業據被告甲○○於警詢、檢察官訊問及本院
    審理時坦承不諱，且被告於94年11月22日經採集尿液送請臺
    灣檢驗科技股份有限公司以EIA 酵素免疫分析法為初步檢驗
    ，復以GC/MS 氣相層析/ 質譜儀法為確認檢驗結果，確呈可
    待因、嗎啡陽性（可待因、嗎啡均為海洛因代謝物質）反應
    ，此有該公司出具之濫用藥物尿液檢驗報告、臺北市政府警
    察局偵辦毒品案件尿液檢體委驗單各1 份在卷。而按海洛因
    經注射入人體後，約80％於24小時內自尿中排出，一般而言
    ，尿液中能否驗出嗎啡陽性與其投與量、投與途徑、採尿時
    間、個人體質及檢驗方法之靈敏度有關，國外曾有文獻報導
    注射6 毫克之海洛因鹽酸鹽，其代謝物嗎啡之平均可檢出時
    限約為26小時，此有行政院衛生署藥物食品檢驗局81年9 月
    8 日81藥檢壹字第8114885 號函可按，且以氣相層析質譜分
    析法作藥物及其代謝產物之定性及定量分析檢驗者，幾乎不
    會有偽陽性反應產生，亦即如尿液中未含有煙毒之反應者，
    即不可能產生因藥物所引起之偽陽性反應，此為毒品檢驗學
    之常規，亦為本院辦理相關違反毒品危害防制條例案件所知
    悉，是以上開檢驗結果當足以認定為真實而堪予採信。足見
    上揭事實，除被告不利於己自白外，並有上述補強證據足佐
    ，堪認被告自白與事實相符，應可採為論罪科刑之依據。又
    被告前曾於93年間因施用毒品案件，經本院以93年度毒聲字
    第1080號裁定送觀察、勒戒，於93年10月7 日入勒戒處所，
    因認有繼續施用傾向，經本院以93年度毒聲字第1505號裁定
    入戒治處所施以強制戒治，於94年5 月26日執行完畢，並經
    臺灣桃園地方法院檢察署檢察官於94年9 月13日以94年度戒
    毒偵字第364 號為不起訴處分確定等情，有臺灣桃園地方法
    院檢察署刑案資料查註紀錄表、全國施用毒品案件紀錄表、
    受觀察勒戒人毒品及前科紀錄簡列表、臺灣高等法院被告前
    案紀錄表各1 份在卷為憑，其5 年內再犯本件施用第一級毒
    品之罪，事實已臻明確。綜上所述，足徵被告係於5 年內再
    犯毒品危害防制條例第10條第1 項之罪，應予依法論科。
三、核被告所為，係犯毒品危害防制條例第10條第1 項之施用第
    一級毒品罪。其非法持有海洛因之低度行為，為其非法施用
    之高度行為所吸收，不另論罪。又被告前曾於82年間因違反
    肅清煙毒條例案件，經臺灣板橋地方法院以82年度訴字第
    1678號判決判處有期徒刑3 年4 月確定；於83年間因違反麻
    醉藥品管理條例案件，經臺灣板橋地方法院以83年度訴字第
    1412號判決判處有期徒刑5 月確定；上開2 罪經臺灣板橋地
    方法院以84年度聲字第129 號裁定定應執行有期徒刑3 年7
    月確定；於83年10月14日入監執行，於85年7 月17日縮短刑
    期假釋出監（其後假釋經撤銷）；於86年間因違反肅清煙毒
    條例案件，經臺灣板橋地方法院以86年度訴字第160 號判決
    就施用毒品部分判處有期徒刑3 年6 月，就非法吸用化學合
    成麻醉藥品部分判處有期徒刑6 月，應執行有期徒刑3 年10
    月確定，與前開假釋經撤銷後應執行殘刑1 年4 月28日接續
    執行，於86年8 月1 日入監執行，於89年1 月11日縮短刑期
    假釋出監，其後假釋經撤銷，應執行殘刑2 年6 月30日，於
    90年2 月13日入監執行，於92年6 月27日縮刑期滿執行完畢
    等情，有臺灣桃園地方法院檢察署刑案資料查註紀錄表、臺
    灣高等法院被告前案紀錄表各1 份在卷可稽，其前受有期徒
    刑之執行完畢，於5 年以內再犯本件最重本刑為有期徒刑以
    上之罪，為累犯，應依刑法第47條規定，加重其刑。爰審酌
    被告施用第一級毒品，戕害自身身心，前已經觀察、勒戒及
    強制戒治處分之執行，仍無戒除毒癮之決心，惟犯罪後坦承
    犯行，犯後態度尚稱良好及其素行等一切情狀，量處如主文
    所示之刑，以示懲儆。
四、公訴意旨另以：被告自94年9 月間起至95年1 月中旬止，除
    本院前揭認定有罪之犯罪事實外，亦有連續施用海洛因之犯
    行，認被告就此部分亦涉犯毒品危害防制條例第10條第1 項
    之連續施用海洛因罪嫌云云。惟查，公訴人就此部分所起訴
    之犯行，固經被告於檢察官訊問時自白，然被告尿液之檢驗
    結果，依上開說明，僅能證明被告前開有罪部份之犯行，而
    不能證明有罪部分以外之此部分檢察官所指犯行，且無其他
    證據足資佐證被告關於此部分自白之事實，此部分自不得僅
    以被告自白為唯一證據，而以論罪，因檢察官認此與有罪部
    分有連續犯裁判上一罪關係，爰不另為無罪之諭知，一併敘
    明。
據上論斷，應依刑事訴訟法第299 條第1 項前段，毒品危害防制
條例第10條第1 項，刑法第11條前段、第47條，判決如主文。
本案經檢察官嵇珮晶到庭執行職務。
中    華    民    國    95    年    4     月    28    日
                  刑事第二庭    法  官  鄭吉雄
以上正本證明與原本無異。
如不服本判決，應於判決送達後10日內向本院提出上訴狀（應附
繕本），上訴於臺灣高等法院。
                                書記官  謝至菁
中    華    民    國    95    年    5     月    2     日
附錄法條：
毒品危害防制條例第10條
施用第一級毒品者，處 6 月以上 5 年以下有期徒刑。
施用第二級毒品者，處 3 年以下有期徒刑。


司法院資訊處製作；財團法人民間司法改革基金會備份。
